【裁判字號】    95,交抗,679
【裁判日期】    951005
【裁判案由】    聲明異議
【裁判全文】
臺灣高等法院臺中分院刑事裁定         95年度交抗字第679號
抗  告  人
即受處分人  甲○○
上列抗告人因聲明異議案件，不服臺灣臺中地方法院中華民國95
年9月5日（95年度交聲字第783號）所為之裁定（原處分案號：
交通部公路總局臺中區監理所中華民國95年5月29日中監違字第
裁60─ＨＣ0000000號）提起抗告，本院裁定如下：
    主  文
抗告駁回。
    理  由
一、抗告意旨略以：「(一)抗告人於6月18日至監理所申請異議，
    但承辦人員告知須待法院命令書通知將緩起訴處分金繳畢方
    可異議。(二)抗告人於8月29日收到通知後即繳款，並立即到
    監理所辦理異議。(三)抗告人依監理所承辦人告知要繳款後才
    可異議，顯然未逾越期間。」為此請求撤銷原裁定，另為適
    法之裁定云云。
二、原裁定以：「(一)、按道路交通管理處罰條例第87條第1項規
    定：受處分人不服第八條主管機關所為之處罰，得於接到裁
    決書之翌日起二十日內，向管轄地方法院聲明異議；又道路
    交通案件處理辦法第18條規定：交通法庭認聲明異議不合法
    律上之程式者，應以裁定駁回之。(二)、查本件受處分人甲○
    ○，係於民國（下同）95年5月29日收受本件裁決書，此有
    受處分人簽收之送達證書一份在卷可證。加計在途期間後，
    至遲仍應於95年6月21日（即加計受處分人戶籍所在地之法
    院區域在途期間三日）前依法提出聲明異議，惟受處分人竟
    遲至95年8月29日始向臺中區監理所聲明異議，亦有蓋有監
    理單位裁決收文章之聲明異議狀乙份存卷可按。是本件聲明
    異議顯已逾越前揭20日之不變期間，受處分人之異議自不適
    法，應予駁回」等語，經核並無違誤 。
三、按受處分人不服道路交通管理處罰條例第8條主管機關所為
    之處罰，得於接到裁決書之翌日起20日內，並得依法扣除在
    途期間，向管轄地方法院聲明異議，道路交通管理處罰條例
    第87條第1項及道路交通案件處理辦法第12條分別定有明文
    。而道路交通聲明異議案件之在途期間扣除，當事人非居住
    於處罰機關所在之鄉、鎮、市（包括縣轄市、省轄市及院轄
    市），但居住於受理聲明異議案件法院之管轄區域者，依本
    標準第2條第1款中之「地方法院在途期間」欄所載日數扣除
    在途期間，法院訴訟當事人在途期間標準第4條第1款第2目
    亦規定甚明。此為交通異議事件之程序規定，為聲明異議之
    合法要件，受處分人之聲明異議自須合於此項程序規定，法
    院始得受理為實體之審查。又交通法庭認聲明異議不合法律
    上之程式，且無從補正者，應以裁定駁回之，道路交通案件
    處理辦法第18條前段亦有規定。次按處理違反道路交通管理
    事件，有關文書送達之程序，依行政程序法之規定，違反道
    路交通管理事件統一裁罰基準及處理細則第5條定有明文。
    又送達，於應受送達人之住居所、事務所或營業所為之，行
    政程序法第72條第1項前段規定甚明。
四、經查：抗告人之戶籍住所地為臺中縣清水鎮○○街73巷60號
    ，而本件裁決書業於95年5月29日送達抗告人上開住所，並
    由抗告人本人簽名收執在案，有違反道路交通管理事件裁決
    書及送達證書在卷可憑。又抗告人既住居於臺中縣清水鎮，
    並非居住於原處罰機關所在鄉、鎮、市，但居住於受理聲明
    異議案件法院之管轄區域，依「法院訴訟當事人在途期間標
    準」第4條第1款第2目之規定，其在途期間依本標準第2條第
    1 款之規定，其在途期間為3日，則其異議期間於收受該裁
    決書之翌日即95年5月30日起算20日，並扣除在途期間3日，
    其最末日為95年6月21日止即屆滿，抗告人竟遲誤異議期間
    ，迄95年8月29日始具狀聲明異議，有其聲明異議狀上所蓋
    收文戳印可稽，顯已逾20日之法定聲明異議期間，且無從命
    其補正，自應予以駁回。又裁決書附記欄復記載「受處分人
    如不服處罰者，得於接到裁決書之翌日起二十日內，以司法
    狀紙提出異議，載明裁決日期、字號及理由、交由臺中監理
    所轉送管轄地方法院」，則抗告人辯稱伊係因監理站承辦人
    員告知須收到緩起訴處分通知並繳交罰金完畢方可異議等語
    ，縱若屬實，亦不影響本件異議已逾法定不變期間之認定，
    是抗告人上開抗告顯無理由，應予駁回。
五、據上論結，應依道路交通案件處理辦法第26條，刑事訴訟法
    第412條，裁定如主文。
中    華    民    國    95    年    10    月     5    日
                 交通法庭  審判長法  官  王  增  瑜
                                 法  官  蔡  紹  良
                                 法  官  胡  忠  文
上列正本證明與原本無異。
不得再抗告。
                                 書記官  陳  麗  玉
中    華    民    國    95    年    10    月    11    日
                                                      Ｆ


司法院資訊處製作；財團法人民間司法改革基金會備份。
